【裁判字號】    97,聲再,16
【裁判日期】    970609
【裁判案由】    聲請再審
【裁判全文】
臺灣臺中地方法院刑事裁定              97年度聲再字第16號
聲  請  人
即  被  告  甲○○
上列聲請人因公共危險案件，對於本院民國97年3月31日97年度
交易字第61號確定判決，聲請再審，本院裁定如下：
    主    文
再審之聲請駁回。
    理    由
一、本件聲請再審意旨略以：本件原判決其理由欄內事實認定諸
    多違誤，且有重要證物漏未審酌，理由如下：(一)該肇事之自
    用小客車車體外觀受損之情形，係「副駕駛座受損較駕駛座
    嚴重」（詳證物之照片），依邏輯推論，應係乘坐在副駕駛
    座之人，受傷程度會較乘坐在駕駛座之人嚴重，而聲請人因
    係乘坐於副駕駛座，故當副駕駛座車體遭受撞擊時，致其額
    頭右上方因此受傷，符合邏輯，故可推知當時並非由聲請人
    駕駛，但檢察官之起訴書卻與實情相悖，反指稱「駕駛座收
    損情形較副駕駛座嚴重」，實與證據照片中所顯示之真實情
    形相違。(二)再者，肇事者當時之酒測值係聲請人高於趙振翔
    許多，按常理應由趙振翔開車，以自保其命才對，怎會是趙
    振翔容任由已喝得爛醉之聲請人開車，而置自己於吉凶未卜
    、生死難料之擔憂恐懼中？此亦與社會一般人之通念不符，
    違反經驗法則，故趙振翔於臺灣臺中地方法院檢察署指稱：
    「車是甲○○開的，他堅持要開車，因為車子是他的。」等
    語，顯係其為自己開脫自己之罪、卸責之詞爾，不足採信！
    (三)又該肇事車輛內及前車擋風玻璃上應留有聲請人之血液，
    甚至皮膚毛髮等，懇請採樣鑑定並加審酌，自可辨明該車當
    時究由聲請人趙振翔駕駛，以期釐清事實真相云云，請准再
    開審判程序。
二、按刑事訴訟法第420條第1項第6款所謂發見確實之新證據，
    係指該證據於事實審法院判決前已經存在，為法院、當事人
    所不知，不及調查斟酌，至其後始行發見，且就證據本身形
    式上觀察，固不以絕對不須經過調查程序為條件，但必須顯
    然可認為足以動搖原有罪確定判決，而為受判決人無罪、免
    訴、免刑或輕於原判決所認罪名之判決者為限。故受理聲請
    再審之最後事實審法院，應就聲請再審理由之所謂「新證據
    」，是否具備事實審判決前已經存在，為法院、當事人所不
    知，事後方行發見之「嶄新性」，及顯然可認足以動搖原有
    罪確定判決，應為無罪、免訴、免刑或輕於原判決罪名之「
    顯然性」二要件，加以審查，為判斷應否准予開始再審之準
    據（最高法院93年度台抗字第98號判決要旨可資參照）。另
    按刑事訴訟法第420條第1項第6款所謂發見之新證據，係指
    事實審法院於判決前因未經發現，不及調查斟酌，至其後始
    行發現者而言，若判決前已經當事人提出或聲請調查之證據
    ，經原法院捨棄不採者，即非該條款所謂發見之新證據，不
    得據為聲請再審之原因。又該條款所稱之確實新證據，亦係
    指該項證據之本體在客觀上可認為真實，不須經調查，即足
    以動搖原判決，使受判決人受有利之裁判者而言，如果證據
    之真偽尚待調查，即與確實證據之意義不符，自不能據為再
    審之理由（最高法院85年度臺抗字第341號判決要旨可資參
    照）。
三、經查：
  (一)原審依據卷附照片之血跡分布、證人李金堂、趙振翔之證述
    3V-4552號自小客車係被告所駕駛、及被告之警詢時自白趙
    振翔僅受有右腳膝蓋挫傷，暨卷附童綜合醫院診斷證明書、
    酒精測定紀錄表等情，已足認定本件係由被告駕駛3V-4552
    號自小客車追撞李金堂駕駛之3W-92號聯結車子車之事實。
    並就被告聲請鑑定副駕駛座擋風玻璃有無伊的血跡、毛髮等
    語，敘明本案事故發生警員到場搜證時，該3V-4552號車輛
    副駕駛座前玻璃並無明顯血跡，業有相片1幀在卷可稽是縱
    現於該副駕駛座前玻璃採得被告血跡，亦無從證明係事故發
    生時所遺留，自無再予調查之必要等語甚詳。
  (二)而本件聲請人所提出之證據一，即照片12張，其中3V-4552
    號車輛車損部分計7張，業與臺中縣警察局烏日分局員警提
    出之現場照片相似（見中縣烏警偵字第0960029326號卷第17
    至19頁），均表徵車禍後該3V-4552號車輛之內外損害、血
    跡分佈等情；又其中被告本人受傷部分計5張，及證據二即
    童綜合醫院96年11月1日一般診斷書1張，均乃表示被告受傷
    部分、傷勢情狀，亦與前揭卷附童綜合醫院無異（見中縣烏
    警偵字第0960029326號卷第21頁）。上開證據均經原法院斟
    酌，則參前揭說明意旨，此項聲請人所提出聲請再審之證據
    ，自非刑事訴訟法第420條第1項第6款所規定「確實之新證
    據」，併被告所提童綜合醫院96年11月1日一般診斷書1張即
    作成日期係96年11月1日，且開立執據對象復係被告本人，
    被告對此顯然知悉，並得於原審審判終結前向原審提出或聲
    請調查，竟遲至本件再審聲請時方提出，依前揭說明，該證
    據本身自不合「嶄新性」之要件。據上，本件聲請人所提出
    之證據資料，毫無前揭說明所載之「確實性」、「嶄新性」
    等特質可言，不能據為本件聲請再審之原因。至聲請人其餘
    聲請理由，亦僅係就原審採證取捨，加之爭執，核與前述再
    審要件，無一相符，即為無再審理由。
  (三)綜合上述，聲請人因未提出任何確實之新證據，而足認其應
    受無罪、免訴、免刑或輕於原判決所認罪名之判決。故本件
    再審之聲請為無理由，應予駁回。
據上論斷，應依刑事訴訟法第434條第1項，裁定如主文。
中    華    民    國    97    年    6     月    9     日
                  刑事第14庭      法  官  林世民
以上正本證明與原本無異。
如不服本裁定，應於送達後5日內，向本院提出抗告狀。
                                  書記官  紀俊源
中    華    民    國    97    年    6     月    9     日


司法院資訊處製作；財團法人民間司法改革基金會備份。
